---
title: "Exercice RMD"
author: "Marylene Henry"
date: "`r Sys.Date()`"
output: html_document
---

```{r setup, include=FALSE}
knitr::opts_chunk$set(echo = TRUE)
# Chargement libraries
library(ggplot2)
library(gapminder)
library(tidyverse)
library(lattice)
library(emojifont)
library(flextable)

# chargement de la table pour analyse
data(gapminder)
```

## &Eacute;nonc&eacute;

* *&Eacute;nonc&eacute; donn&eacute; par Vincent* - Un Rmd qui contient la prise en charge et l'analyse d'un jeu de donn&eacute;es (au choix), avec un graphique, et un tableau ( &agrave; minima).

* *Choix de Maryl&egrave;ne* - J'ai choisi la table `gapminder` du package `gapminder`. *(un peu simple... désolée)* `r emoji("smile")` 

## La table : `gapminder`
Description de la structure de la table + quelques stats de r&eacute;sum&eacute; basique :

```{r gapminder}
glimpse(gapminder)

summary(gapminder)
```
  

## Diagrammes paire &agrave; paire : version simple

Nous gardons 4 variables `(year, lifeExp, pop, gdpPercap)`   

```{r, echo=FALSE}
gapmind2 <- gapminder[,c("year","lifeExp","pop","gdpPercap")]
plot(gapmind2)
```

### Focus sur un graphique particulier : lien entre esp&eacute;rance de vie, PIB, continent

Focus sur l'analyse crois&eacute;e `lifeExp` et `gdpPercap` (3eme dimension d'analyse : `continent`).  
*NB : &eacute;chelle logarithmique sur l'axe des abscisses*.

```{r, echo=FALSE}
ggplot(data = gapminder, aes(x = gdpPercap, y = lifeExp, color = continent))+
    geom_point()+
    scale_x_log10()+
    theme_minimal()
```

## Quelques statistiques simples agr&eacute;g&eacute;es

Pour l'ann&eacute;e 1997   

```{r, echo=FALSE, error=FALSE}
stat_simpl <- gapminder %>% 
  filter(year == 1997) %>% 
  group_by(continent) %>% 
  summarise(moyenne_esp = mean(lifeExp),
            moyenne_gdp = mean(gdpPercap))

ft <- flextable(head(stat_simpl))
    ft <- flextable::autofit(ft)
    ft

```
